【裁判字號】    97,易,2178
【裁判日期】    970731
【裁判案由】    毒品危害防制條例
【裁判全文】
臺灣臺北地方法院刑事判決              97年度易字第2178號
公  訴  人  臺灣臺北地方法院檢察署檢察官
被      告  甲○○
                    （現另案於臺灣桃園女子監獄執行中）
上列被告因違反毒品危害防制條例案件，經檢察官提起公訴（97
年度毒偵字第1822號），本院判決如下：
    主    文
甲○○施用第二級毒品，累犯，處有期徒刑捌月。
    事    實
一、甲○○曾有詐欺及多次違反毒品危害防制條例等前科，其中
    於(一)民國九十四年間，因違反毒品危害防制條例案件，經臺
    灣板橋地方法院於九十四年六月二十八日以九十四年度毒聲
    字第一一八七號裁定送觀察、勒戒，因認有繼續施用毒品傾
    向，復經該院於九十四年八月二十九日以九十四年度毒聲字
    第一六四九號裁定令入戒治處所施以強制戒治，並經臺灣高
    等法院於九十四年九月二十八日以九十四年度毒抗字第三六
    二號裁定抗告駁回確定，並自九十四年九月七日起執行強制
    戒治，至九十五年四月二十八日停止戒治出所，嗣經臺灣板
    橋地方法院檢察署檢察官於九十五年六月九日以九十五年度
    戒毒偵字第二二六號為不起訴處分確定。(二)於九十五年間，
    因違反毒品危害防制條例案件，經本院於九十五年十二月二
    十七日以九十五年度簡字第四０六０號刑事簡易判決判處有
    期徒刑六月，如易科罰金，以新臺幣一千元折算一日確定，
    嗣經裁定減刑減為有期徒刑三月，如易科罰金，以新臺幣一
    千元折算一日確定，九十六年五月二十二日執行完畢。(三)於
    九十七年間，因違反毒品危害防制條例案件，經本院於九十
    七年二月十三日以九十七年度簡字第五二四號刑事簡易判決
    判處有期徒刑六月，如易科罰金，以新臺幣一千元折算一日
    確定。(四)於九十七年間，再因違反毒品危害防制條例案件，
    經本院於九十七年四月三十日以九十七年度易字第三二四號
    刑事判決判處有期徒刑六月，如易科罰金，以新臺幣一千元
    折算一日確定。(五)於九十七年間，又因違反毒品危害防制條
    例案件，經本院於九十七年六月十七日以九十七年度簡字第
    一九０九號刑事簡易判決判處有期徒刑六月，如易科罰金，
    以新臺幣一千元折算一日確定。仍不知悔改，於上開觀察勒
    戒、強制戒治及有期徒刑執行完畢後，五年以內，復基於施
    用第二級毒品安非他命之犯意，於九十七年四月九日某時許
    ，在其臺北市○○區○○路友人住處內，以將第二級毒品安
    非他命置入玻璃球吸食器內燒烤使之霧化成煙之方式，施用
    第二級毒品安非他命一次。嗣於九十七年四月十一日甲○○
    另案為警通緝到案時，經警對其採尿送驗後予以查獲。
二、案經臺北市政府警察局萬華分局報請臺灣臺北地方法院檢察
    署檢察官偵查起訴。
    理    由
一、訊據被告甲○○對於上開犯罪事實坦承不諱，經將其於上開
    時、地為警查獲後，經警對其所採得之尿液送交鑑驗結果，
    確呈安非他命及甲基安非他命陽性反應，有結文、臺灣尖端
    先進生技醫藥股份有限公司濫用藥物檢驗報告、臺北市政府
    警察局偵辦毒品案件尿液檢體委驗單及勘查採證同意書各一
    份在卷可稽（偵查卷第一０頁至第一二頁、第一八頁）。據
    此，足徵被告上開自白符實可採。
二、被告曾有詐欺及多次違反毒品危害防制條例等前科，其中於
    (一)九十四年間，因違反毒品危害防制條例案件，經臺灣板橋
    地方法院於九十四年六月二十八日以九十四年度毒聲字第一
    一八七號裁定送觀察、勒戒，因認有繼續施用毒品傾向，復
    經該院於九十四年八月二十九日以九十四年度毒聲字第一六
    四九號裁定令入戒治處所施以強制戒治，並經臺灣高等法院
    於九十四年九月二十八日以九十四年度毒抗字第三六二號裁
    定抗告駁回確定，並自九十四年九月七日起執行強制戒治，
    至九十五年四月二十八日停止戒治出所，嗣經臺灣板橋地方
    法院檢察署檢察官於九十五年六月九日以九十五年度戒毒偵
    字第二二六號為不起訴處分確定。(二)於九十五年間，因違反
    毒品危害防制條例案件，經本院於九十五年十二月二十七日
    以九十五年度簡字第四０六０號刑事簡易判決判處有期徒刑
    六月，如易科罰金，以新臺幣一千元折算一日確定，嗣經裁
    定減刑減為有期徒刑三月，如易科罰金，以新臺幣一千元折
    算一日確定，九十六年五月二十二日執行完畢。(三)於九十七
    年間，因違反毒品危害防制條例案件，經本院於九十七年二
    月十三日以九十七年度簡字第五二四號刑事簡易判決判處有
    期徒刑六月，如易科罰金，以新臺幣一千元折算一日確定。
    (四)於九十七年間，再因違反毒品危害防制條例案件，經本院
    於九十七年四月三十日以九十七年度易字第三二四號刑事判
    決判處有期徒刑六月，如易科罰金，以新臺幣一千元折算一
    日確定。(五)於九十七年間，又因違反毒品危害防制條例案件
    ，經本院於九十七年六月十七日以九十七年度簡字第一九０
    九號刑事簡易判決判處有期徒刑六月，如易科罰金，以新臺
    幣一千元折算一日確定，有臺灣高等法院被告前案紀錄表一
    份在卷可參。職是，被告在其上開違反毒品危害防制條例案
    件之觀察、勒戒及強制戒治執行完畢釋放後，五年以內再犯
    施用第二級毒品之罪之事實甚明。從而，本件事證明確，被
    告施用第二級毒品安非他命之犯行，洵堪認定，應予依法論
    處。
三、核被告所為，係犯毒品危害防制條例第十條第二項之施用第
    二級毒品罪。被告持有第二級毒品安非他命進而施用，其持
    有第二級毒品安非他命之低度行為，應為其施用第二級毒品
    安非他命之高度行為所吸收，不另論罪。被告於九十五年間
    ，因違反毒品危害防制條例案件，經本院於九十五年十二月
    二十七日以九十五年度簡字第四０六０號刑事簡易判決判處
    有期徒刑六月，如易科罰金，以新臺幣一千元折算一日確定
    ，嗣經裁定減刑減為有期徒刑三月，如易科罰金，以新臺幣
    一千元折算一日確定，於九十六年五月二十二日執行完畢，
    有上開臺灣高等法院被告前案紀錄表一份在卷可按，其於上
    開有期徒刑執行完畢後，五年以內，故意再犯本件有期徒刑
    以上之罪，為累犯，應依刑法第四十七條第一項規定，加重
    其刑。爰審酌被告前因違反毒品危害防制條例之施用毒品案
    件，先後經觀察、勒戒及強制戒治執行完畢後，仍不知戒除
    ，又於上開時、地施用第二級毒品安非他命、施用為自戕行
    為、所生危害及事後坦承犯行之態度等一切情狀，量處如主
    文所示之刑。
據上論斷，應依刑事訴訟法第二百八十四條之一、第二百九十九
，毒品危害防制條例第十條第二項，刑法第十一條前段、第四十
七條第一項，判決如主文。
本案經檢察官林禎瑩到庭執行職務。
中    華    民    國    97    年    7     月    31    日
                        臺灣臺北地方法院刑事第十五庭
                            法  官  吳麗英
以上正本證明與原本無異
如不服本判決應於送達後10日內向本院提出上訴狀
                            書記官  田華仁
中    華    民    國    97    年    7     月    31    日
附錄本案論罪科刑法條：
毒品危害防制條例第十條：施用第一級毒品者，處六月以上五年
                        以下有期徒刑。
                        施用第二級毒品者，處三年以下有期
                        徒刑。


司法院資訊處製作；財團法人民間司法改革基金會備份。
